Inventaris van het archief van de Rijksvreemdelingendienst (RVD) en taakvoorgangers van het Ministerie van Justitie, 1918-1945 (-1981)
Nationaal Archief, Den Haag
- Taakuitvoering, 2
  - Toelating, verblijf en doorlating, 2.3
    - Algemeen, 2.3.1
      - Uitvoering, 2.3.1.3
        - Stukken betreffende de toe- en doorlating van vreemdelingen aan grensdoorlaatposten en fouten die gemaakt zijn door de aldaar werkende ambtenaren, 1938-1946; 489; 250; 1 pak
        - Stukken betreffende het al dan niet verlenen van toestemming tot (tijdelijk) verblijf aan minderjarige vluchtelingen die onder de auspiciën van het Comité voor Joodsche Vluchtelingen, afdeling Kinderen, van de Stichting voor Bijzondere Joodsche Belangen Nederland zijn binnengekomen, alsmede het houden van toezicht op hun verblijf en eventuele uitzetting, 1938-1972; 490-502; 13 pakken
          Stukken van na 1945 betreffen de afgifte, verlenging of intrekking van visa en paspoorten, het verstrekken van inlichtingen en mutaties.
          - A - Binh, 490
            Openbaarheid beperkt tot 01-01-2048
          - Bins - Bu, 491
          - C - D, 492
          - E - F, 493
          - G, 494
          - H, 495
          - I - K, 496
          - L, 497
          - M - N, 498
          - O - R, 499
          - Sa - Sena, 500
          - Seng - T, 501
          - U - Z, 502
        - Geleidebrief aan de minister van Justitie betreffende grenspassering door Belgen, 1939; 503; 1 stuk
        - Geleidebrief houdende aanbieding van circulaire nummer 1600 van de minister van Justitie, 5e afdeling 2A van 16 maart 1939 aan districtscommandanten van de Koninklijke Marechaussee, 504; 1 stuk
        - Ingekomen stukken van de procureur-generaal bij het gerechtshof te Leeuwarden, fungerend als directeur van politie, betreffende de stranding van het Nederlandse ss. 'Jeanette' op het Noorderstrand te Vlieland met onder andere enkele vreemdelingen aan boord, 1939; 505; 1 omslag
        - Opgave van de Grensbewaking te Nieuweschans inzake het aantal vreemdelingen die in februari 1939 Nederland zijn binnengekomen en uitgegaan, 506; 1 stuk
        - Opgaven van Inspecties der Invoerrechten en Accijnzen en Directies van 's Rijks Belastingen van binnengekomen en uitgegane vreemdelingen, met geleidbrieven en bijlagen, 1939; 507; 1 omslag
        - Perscommuniqués van het Ministerie van Buitenlandse Zaken betreffende toelating van Nederlanders in het buitenland en de toelating van vreemdelingen in Nederland, met geleidebrief, 1939; 508; 1 omslag
        - Staat houdende een overzicht van retourbrieven op afwijzingen door de minister van Justitie van verzoeken om toelating, 1939; 509; 1 stuk
        - Stukken betreffende de behandeling van diverse aangelegenheden voortkomende uit de ontdekking van een groep illegale (voornamelijk joodse) vluchtelingen te Oostzaan, 1939; 510; 1 omslag
        - Stukken betreffende de geldigheid van Tsjechische paspoorten, 1939; 511; 1 omslag
        - Stukken betreffende de wijze waarop een collectief bewijs van Nederlanderschap voor de grenspassering door Nederlanders kan worden gebruikt, 1939; 512; 238; 1 omslag
        - Stukken betreffende het bestaan van niet-officiële aanwijzingen voor vreemdelingen die illegaal Nederland en België willen inreizen, 1939; 513; 235; 1 omslag
        - Stukken betreffende het bijhouden van statistische gegevens betreffende Duitse immigranten en transmigranten, 1939; 514; 239; 1 omslag
        - Stukken betreffende het geven van advies aan de minister van Justitie over een voorstel tot vervallenverklaring van een paspoort voor het verkeer tussen Frankrijk en Nederland, 1939; 515; 1 omslag
        - Stukken betreffende het ontwikkelen, uitvoeren en verstrekken van inlichtingen over het beleid inzake toe- en doorlating voor transit en verblijf van vreemdelingen, 1939; 516; 231; 1 omslag
        - Staat houdende opgave van binnengekomen en uitgegane vreemdelingen bij de doorlaatposten Venlo en Zevenaar in de maand februari, 1939; 517; 1 stuk
        - Staten houdende opgaven van vreemdelingen die doorlaatposten aan de spoorwegstations hebben gepasseerd, 1939; 518; 1 omslag
        - Correspondentie met de Inspectie der Invoerrechten en Accijnzen te Roosendaal ter beantwoording van de vragen van de chef van de doorlaatpost Roosendaal-Station inzake toelating, 1939; 519; 1 omslag
        - Correspondentie met de Nederlandse Kamer van Koophandel voor Duitsland over de voorwaarden waaraan vreemdelingen (geen vluchtelingen) moeten voldoen om toegelaten te worden, 1939; 520; 1 omslag
        - Correspondentie met de Stoomvaartmaatschappij Zeeland te Vlissingen over de wijziging van de tijdsduur waarbij geen verblijfsvergunning nodig is, 1939; 521; 1 omslag
        - Correspondentie met de de firma Vinke en Co te Rotterdam over het wel of niet verplicht storten van een cautie door de scheepvaartmaatschappij die emigranten of transmigranten als passagiers voor Noord-Amerika boekt, 1939; 522; 1 omslag
        - Correspondentie met het British Passport Control Office over hoe in Nederland de toelating en uitzetting van vreemdelingen is geregeld, 1939; 523; 1 omslag
        - Correspondentie met het Consulaat-Generaal van Cuba te Rotterdam betreffende toelating van Cubaanse onderdanen in Nederland, 1939; 524; 1 omslag
        - Stukken betreffende onderzoek naar en het vaststellen van de juiste handelwijze ten aanzien van de te overleggen legitimatie van met Nederlanders getrouwde Amerikaanse vrouwen bij binnenkomst in Nederland, 1939; 525; 1 omslag
        - Stukken betreffende uitvoering van het 'klein-grensverkeer' en het verlenen van grensfaciliteiten in het grensgebied met België, 1939; 526; 1 omslag
        - Rapport van de politie te Eijsden inzake het in het bezit hebben van een vervalst bewijs van Nederlanderschap door een vreemdeling, 1939; 527; 1 stuk
        - Verslag van de werkzaamheden gedurende het eerste halfjaar van 1939 van het Katholiek Comité voor Vluchtelingen te Utrecht, 528; 1 stuk
        - Brief van het Ministerie van Sociale Zaken met het verzoek om toezending van twee afschriften van beschikkingen omtrent het verblijf van vreemdelingen in Nederland, 1939; 529; 1 stuk
        - Stukken betreffende het wegens de oorlogsomstandigheden niet meer dan strikt noodzakelijk toepassen van geldende regels ten aanzien van toelating en verblijf van in Nederland werkzame buitenlandse (oorlogs-)journalisten, 1939-1940; 530; 1 omslag
        - Stukken betreffende het behandelen van verzoeken van joodse instanties om uitwisseling van vluchtelingen tussen Nederland en België, 1939-1941; 531; 1 omslag
        - Stukken betreffende het al dan niet geven van toestemming aan de Rijksdienst der Werkloosheidsverzekering en Arbeidsbemiddeling tot het verlenen van een arbeidsvergunning aan vreemdelingen en het eventueel geven van opdracht aan de politie tot uitzetting van vreemdelingen uit Nederland, 1939-1954; 532-534; 2 pakken en 1 omslag
          Stukken van na 1945 betreffen het verstrekken van visa.
          - A - H, 532
            Openbaarheid beperkt tot 01-01-2030
          - I - S, 533
          - T - Z, 534; omslag
        - Verslag van een bespreking met een Duitse verbindingsofficier met afspraken over het grensverkeer met België, 1940; 535; 242; 1 stuk
        - Stukken betreffende behandeling van het verzoek van P.D.M. Lem om inlichtingen omtrent de geldende voorschriften ten aanzien van grensoverschrijding door personen van Franse nationaliteit, 1940; 536; 1 omslag
        - Stukken betreffende de aanvraag, afgifte en intrekking door burgemeesters van grenskaarten en grensbewijzen voor grensoverschrijding tussen Nederland en België, alsmede het verstrekken van een opgave hiervan aan de Vreemdelingendienst, 1940-1942; 537; 1 omslag
        - Stukken betreffende het verlenen van een visum, de internering, het beoordelen van een verzoek tot voortgezet verblijf en de verstrekking van een grenspas aan het Duitse echtpaar L. Wery en A.M. Wilden, 1940-1951; 538; 1 omslag
        - Stukken betreffende het verlenen van een visum, de internering en het beslissen op verzoeken tot verlening van een grenspas aan het Duitse echtpaar W. Clermont en G. Plum, 1940-1952; 539; 1 omslag
        - Stukken betreffende het verlenen van een visum, het beoordelen van een verzoek tot voortgezet verblijf en de intrekking van een grenspas aan het Belgische echtpaar L.J.C. Haemers en A.E. Mertens, 1940-1961; 540; 1 omslag
        - Stukken betreffende het verlenen van een visum, het beoordelen van een verzoek tot voortgezet verblijf en de verstrekking van een grenspas aan het Duitse echtpaar K. Polz en K. Huppertz, 1940-1962; 541; 1 omslag
        - Stukken betreffende de overbrenging naar kamp Mariënbosch, het beslissen op verzoeken tot het verlenen van een visum, een grenspas en een vergunning tot vestiging van de Duitser P.A. Schwartzenberg, alsmede bericht van zijn overlijden, 1940-1963; 542; 1 omslag
        - Brief aan de Beauftragte des höheren SS- und Polizeiführers beim Reichskommissar für die besetzten Niederländische Gebiete, Zentrale Ein- und Ausreisestelle, met het verzoek om zonder diens toestemming geen buitenlanders toe te laten in Zeeland, 1941; 543; 1 stuk
        - Stukken betreffende de grensoverschrijding door een aantal Belgen zonder een Passierschein of een door de Duitse autoriteiten in België verstrekt Sichtvermerk, 1941; 544; 1 omslag
        - Brief van de adjunct-commies van de Rijksvreemdelingendienst J.A.M. Boudewijn aan het hoofd van de Rijksvreemdelingendienst betreffende het verzoek van de SS-Hauptsturmführer Becker hem opgave te verstrekken van de doorlaatposten langs de oost- en zuidgrens, 1941; 545; 1 stuk
        - Stukken betreffende het al dan niet verlenen van toestemming tot verblijf en eventueel uitleiden en het verstrekken van inlichtingen aan diverse instanties en particulieren hieromtrent, 1941-1964; 546; 1 pak
          Persoonsdossiers A-Z
        - Stukken betreffende het inlichten van M.A. Aalbregtse, gouwadministrateur van de Nederlandsche Landstand te Goes, dat een persoon die zich in België wenst te vestigen zich voor een Passierschein dient te wenden naar de Ein- und Ausreisestelle te Rotterdam, 1942; 547; 1 omslag
        - Stukken betreffende het verstrekken van inlichtingen aan de brigadecommandant van de Marechaussee te Eindhoven inzake de afgifte van Passierscheinen, 1942; 548; 1 omslag
    - Toe- en doorlating voor werk en bezoek, 2.3.2
      - Verdragen en overeenkomsten, 2.3.2.1
        - Correspondentie met het Ministerie van Waterstaat betreffende het aangaan van internationale overeenkomten inzake legitimatiebewijzen voor luchtvaartpersoneel, 1933-1939; 549; 1 omslag
        - Afschrift van artikel 5 van het op 28 april 1929 door Nederland met Duitsland gesloten verdrag over samenvoeging van de douanebehandeling aan de grens in het scheepvaartverkeer op de Rijn en van de Regelung des Kleines Grenzverkehrs, z.d; 550; 243; 1 omslag
      - Wet- en regelgeving, 2.3.2.2
        - Stukken betreffende de uitvoering, wijziging en intrekking van de sinds 1931 geldende 'no-passport'- ticketregeling onder invloed van de gewijzigde internationale omstandigheden, 1928-1939; 551; 1 omslag
        - Stukken betreffende het toelatingsbeleid ten aanzien van vreemde zeelieden, 1931-1934; 552; 10; 1 omslag
        - Stukken betreffende de voorbereiding en uitvoering van regelingen inzake de toelating van buitenlandse zeelieden op diverse soorten grensoverschrijdingsdocumenten, 1931-1939; 553; 244; 1 pak
        - Stukken betreffende het toelatingsbeleid voor en het verblijf van werknemers van vreemde nationaliteit, 1931-1941; 554; 266; 1 pak
        - Circulaires van de inspecteur van de Koninklijke Marechaussee, 1935-1936; 555-558; 1 omslag en 3 stukken
          - Nummer 2991 G van 20 september 1935 betreffende de reisovereenkomst met Duitsland 1935, 555; 243
          - Nummer 3705 G van 22 november 1935 betreffende het tijdelijk opheffen van de controle op de verstrekking van reischeques aan Duitsers 1935, 556; 243
          - Nummer 2630 G van 6 juli 1936 betreffende de naleving van de reisovereenkomst met Duitsland 1936, 557; 243
          - Nummer 2938 G van 24 juni 1936 betreffende de regeling tot toe- en doorlating van vreemdelingen die deel uitmaken van een reisgezelschap 1936, 558; 243; omslag
        - Stukken betreffende het ontwerp van de Bezoekcirculaire, 1938; 559; 197; 1 omslag
        - Stukken betreffende de aanvulling van de Vreemdelingencirculaire nummer 3 bis inzake verkeer naar en van enclaves, 1938-1939; 560; 242; 1 omslag
        - Stukken betreffende het vaststellen en uitvoeren van voorschriften en maatregelen inzake het bezoek van vreemdelingen aan Nederland, 1938-1939; 561; 238; 1 omslag
        - Stukken betreffende maatregelen van de politie te Nieuweschans ten opzichte van vreemdelingen en reacties hierop, 1938-1939; 562; 238; 1 omslag
        - Stukken betreffende de beantwoording van een brief van de procureur-generaal van het gerechtshof te 's-Hertogenbosch inzake de geldigheid van Poolse consulaire paspoorten, 1939; 563; 1 omslag
        - Stukken betreffende de berichtgeving aan de doorlaatposten over het verlenen van toestemming tot verblijf van deelnemers aan het congres van de Association des Grandes Organisations Nationales des Voyages et Tourisme (AGOT) van 7 tot 11 juni te 's-Gravenhage en het congres van de Commission Internationale de l'Eclairage van 12 tot 20 juni te Scheveningen, 1939; 564; 1 omslag
        - Stukken betreffende het informeren van de burgemeester van Zeelst inzake de wijziging van Vreemdelingencirculaire nummmer 3 van 14 september 1939 inzake de toelating van Belgische arbeiders in het bezit van een identiteitskaart en een grensarbeiderskaart in de provincies Zeeland, Noord-Brabant en Limburg, 565; 1 omslag
        - Beschikking nummer 2025 van de minister van Justitie, 5e afdeling van 24 februari 1940 inzake het vaststellen van bijzondere bepalingen betreffende het havengebied van Delfzijl, kopie, 566; 242; 1 stuk
        - Stukken betreffende de afwijzing van het verzoek van de burgemeester van Sluis om vereenvoudiging van toelating van vreemdelingen uit België ten behoeve van toeristisch-economische doeleinden, 1940; 567; 1 omslag
        - Brief van de Vierde Divisie van de Koninklijke Marechaussee te Groningen inzake voorschriften voor het groot en klein grensverkeer met Duitsland, 1940; 568; 1 stuk
        - Stukken betreffende verlenging van de geldigheid van de circulaire nummer 1665 van de inspecteur der Koninklijke Marechaussee van 13 juni 1924 inzake doorlating van op internationale treinen dienstdoende Duitse postambtenaren, 1940; 569; 231; 1 omslag
        - Stukken betreffende de wijziging en uitvoering van de Grensbewakingscirculaire nummer 5 voor het treffen van maatregelen tegen de afgifte van bewijzen van Nederlanderschap bestemd voor het kleine grensverkeer met Duitsland, zogenaamde grenspasjes, zonder dat belanghebbende tevoren op afdoende wijze heeft aangetoond dat grensoverschrijding nodig was, 1940-1944; 570; 1 omslag
        - 'Formulieren voor bezoek' van de Vreemdelingendienst Rotterdam, z.d; 571; 238; 1 omslag
        - Toeristenregeling, z.d; 572; 242; 1 stuk
      - Uitvoering, 2.3.2.3
        - Stukken betreffende de toelating van vreemdelingen van Britse nationaliteit en in Engeland woonachtige personen van Nederlandse nationaliteit voor een kort verblijf op vertoon van een boot-retourticket, de zogenaamde 'no passport-tickets', met ontheffing van artikel 3 van het Bewakingsvoorschrift 1920, 1920-1938; 573; 107; 1 pak
        - Stukken betreffende de grensoverschrijding van joodse vreemdelingen uit België, op weg naar de Israëlitische begraafplaats te Putte (Noord-Brabant), 1920-1939; 574-575; 1 pak en 1 omslag
          - Regeling van de toelating 1920-1938, 574; 316 317
          - Lijsten van personen die de grens mogen passeren, met bijlagen 1936-1939, 575; 318 319 320 321; pak
        - Stukken betreffende de toelating in Nederland van buitenlandse werkkrachten of werkzoekenden, 1926-1937; 2006-2007; 2 pakken
          Aangetroffen bij bewerking NBI-archief en bij dit archief gevoegd.
          Betreft voornamelijk toelating van Duitse en Oostenrijkse werkzoekende meisjes en jonge vrouwen, na 1933 ook Joodse vluchtelingen..
          - 1926-1933, 2006
            Bevat stukken betreffende klacht van de Poolse pianist Boleslaw Kon
          - 1934-1937, 2007
            Bevat stukken en foto's over het Deutsches Kinder-Erholungs und Kinder-Genesungsheim Vlieland (opgericht 1925).
        - Stukken betreffende de toelating en het verblijf van vreemdelingen van (hoofdzakelijk) Duitse nationaliteit als arbeidskrachten, 1932-1937; 576; 46 47; 1 pak
        - Stukken betreffende vaststelling, wijziging en aanvulling van voorschriften inzake de afgifte van arbeidsvergunningen en -verklaringen, 1933-1940; 577; 247; 1 omslag
        - Stukken betreffende het verstrekken van advies aan de minister van Justitie over het verzoek van de Algemene Nederlandse Vereniging voor Vreemdelingenverkeer om afschaffing van verplicht bezit van een paspoort voor Franse reizigers, 1934; 578; 1 omslag
        - Correspondentie met de minister van Justitie inzake toelating van werkzoekende Zwitsers, 1935; 579; 243; 1 omslag
        - Stukken betreffende het ontwikkelen en uitvoeren van beleid en regelgeving met betrekking tot grensbewaking en het verstrekken en gebruik van diverse grensoverschrijdingsdocumenten, 1936-1941; 580-587; 7 omslagen en 1 stuk
          - Wijziging op en richtlijnen met betrekking tot de uitvoering van circulaire van 24 juli 1936 (nummer 2938 G) inzake toeristenreizen, afkomstig van de inspecteur van de Koninklijke Marechaussee 1936, 580; 242; stuk
          - Passen voor grensarbeiders uit België 1938-1939, 581; 242
          - Verrichten van arbeid door Belgische onderdanen in Nederlandse grensgemeenten 1939, 582; 242
          - Afgifte van bewijzen van ingezetenschap ten behoeve van het grensverkeer met Duitsland 1939-1940, 583; 242
          - Afwijking van de pasvoorschriften voor het Nederlands-Belgisch grensverkeer 1939-1940, 584; 242
          - Klein grensverkeer met Duitsland 1939-1940, 585; 242
          - Grensoverschrijding naar België door grensbeambten 1940, 586; 242
          - Klein grensverkeer met België 1940-1941, 587
        - Stukken betreffende vereenvoudiging van de documenten voor het Nederlands-Zwitsers toeristenverkeer, 1937; 588; 237; 1 omslag
        - Stukken betreffende vereenvoudiging van het grensverkeer voor buitenlandse automobilisten, 1937; 589; 237; 1 omslag
        - Correspondentie met het Passagebureau van de NV W.H. Müller en Co. te Amsterdam inzake de geldende voorschriften voor (Duitse) passagiers aan boord van toeristenschepen die in Nederland aan land gaan, 1937-1939; 590; 1 omslag
        - Stukken betreffende het beslissen over de toe- en doorlating van vreemdelingen voor werk en bezoek, 1937-1955; 591-658; 1 pak, 58 omslagen en 9 stukken
          - Toelating van work-aways (seizoenarbeiders) werkzaam voor de Holland-Amerika-Lijn 1937, 591; 237
          - Afhandeling van een verzoek om inlichtingen van de burgemeester van Valkenburg over de te volgen gedragslijn inzake de toelating en het verblijf van vreemdelingen die betrokken zijn bij de Wereldkampioenschappen Wielrennen 1938, 592
          - Toe- en doorlating van deelnemers aan het congres van de International Law Association te Amsterdam 1938, 593; 238
          - Toelating op werkvergunningen van artiesten voor een zomerconcerttournee van de Italiaanse Opera in Nederland 1938, 594; 238
          - Toelating van bepaalde categorieën Britse onderdanen op collectieve certificaten 1938, 595; 238
          - Toelating van deelnemers aan de 34e Interparlementaire Conferentie te 's-Gravenhage 1938, 596; 238
          - Verstrekking van een collectief paspoort aan leden van de bemanning van het in Spaanse wateren vergane ss. 'Hannah' 1938, 597; 238
          - Toelating van grensverkeer van medewerkers van het Staatslandbouwbedrijf te Merksplas (België) 1938-1939, 598; 239
          - Verzoek om toelating van deelnemers aan de Academie van Internationaal Recht te 's-Gravenhage die van Duitse, oud-Oostenrijkse of oud-Tsjechische nationaliteit zijn 1938-1939, 599
          - Afwijzing van het verzoek tot toelating van het joods mannenkoor Hanigun uit Wenen 1939, 600
          - Beantwoording van een brief van de Rijksdienst der Werkeloosheidsverzekering en Arbeidsbemiddeling over grensoverschrijdingen door vreemdelingen voor het voeren van besprekingen met de NV Nederlandse Instrumenten Compagnie Nedinsco te Venlo 1939, 601
          - Beantwoording van het telefonisch verzoek van majoor T.S. Rooseboom over een controle bij de doorlaatpost Station Roosendaal met het oog op een eventuele deelname aan een Internationaal Congres door communistische studenten te Parijs 1939, 602
          - Behandeling van het verzoek van NV Red Band Confectionery Works te Roosendaal om toelating van een Duitse monteur 1939, 603
          - Brief met bijlagen van de districtscommandant van de Koninklijke Marechaussee Groningen over de grenspassage van een groep Nederlandse NSB-ers voor een tocht naar Bremen 1939, 604
          - Brief van de burgemeester van Ommen met een opgave van deelnemers aan het Pax Festival 1939, een internationale bijeenkomst van de Nederlandsche Cultuur Kring te Amsterdam, met bijlage 1939, 605
          - Brief van de consul der Nederlanden te Rijssel met de mededeling dat hij voor een aantal Fransen die Nederland willen bezoeken een collectief paspoort heeft afgegeven, met deelnemerslijst 1939, 606
          - Het vaststellen en rondzenden van aanschrijving nummer 4978 van de inspecteur der Koninklijke Marechausse, Grensbewaking en de Rijksvreemdelingendienst van 26 mei 1939 aan de doorlaatposten en betrokken organen van de Grensbewaking langs de oostgrens van Limburg tot en met Overijsel inzake de NSB Landdag te Lunteren 1939, 607
          - Inlichten van Hudig & Pieter, Agents to the London and North Eastern Railway dat een gezelschap volgens de geldende toeristenregeling kan worden toegelaten 1939, 608
          - Rappelbrief van het Economisch-Technologisch Instituut Overijssel te Zwolle om een Tsjechische relatie tijdelijk toe te laten 1939, 609; stuk
          - Telefoonnotitie inzake toelating van vijf Russen belast met het toezicht op afbouw van twee schepen te Amsterdam 1939, 610; stuk
          - Telefoonnotitie over Belgische schippers 1939, 611; stuk
          - Toelating van een Groep Engelsen 1939, 612
          - Toelating van een groep Britse oorlogsveteranen die de Nederlandse grens wensen te passeren onder de geldende 'toeristen-regeling' 1939, 613
          - Toelating van een groep Bulgaren op een collectief visum 1939, 614; stuk
          - Toelating van een groep Franse voetballers 1939, 615
          - Toelating van een groep Fransen op een collectief paspoort naar Leeuwarden 1939, 616
          - Toestemming van de Visadienst voor het verlenen van visa aan artiesten van circus Strassburger 1939, 617
          - Verlening van visa aan een groep Duitsers verbonden aan het Stadttheater te Münster voor het geven van voorstellingen in Nederland 1939, 618
          - Verlening van visa aan het personeel van het Poolse Consulaat te Düsseldorf 1939, 619
          - Verlening van visa door de Visadienst aan Chinese gedelegeerden voor de World Christian Youth Conference te Amsterdam 1939, 620
          - Verlening van visa door de Visadienst aan de Engelse leden van het Nederlands-Indisch Dans- en Toneelgezelschap Devi Dja 1939, 621
          - Verzoek om de tijdelijke toelating van de ouders van een Weense jongen, naar aanleiding van het verzoek van H. Polak te Overveen 1939, 622